臺灣高等法院刑事判決　　　　　　　　　　　　　九十一年度上訴字第二七七五號
　　上　訴　人　　臺灣臺北地方法院檢察署檢察官
　　被　　　告　　甲○○
　　選任辯護人　　張立中
右上訴人因被告違反證券交易法案件，不服臺灣臺北地方法院九十年度訴字第一一五
四號，中華民國九十一年八月二十三日第一審判決（起訴案號：臺灣臺北地方法院檢
察署九十年度偵字第八九０四號）提起上訴，本院判決如左：
    主  文
上訴駁回。
    理  由
一、本案經本院審理結果，認第一審判決對被告甲○○為無罪之諭知，核無不當，應
    予維持，並引用第一審判決書（如附件，其中理由四之(三)第七行所載「張家明」
    ，係「張佳民」之誤，應予更正）記載之證據及理由。
二、檢察官上訴意旨以：（一）「商轉日期問題」確為構成契約成立與否及電廠能否
    順利運轉之關鍵，被告亦明瞭其重要性，卻採取私下向財政部證券暨期貨管理委
    員會（下稱證期會）磋商而未在公開說明書中說明之方式，其刻意隱瞞該對公司
    不利之因素，以達向投資大眾募款之犯意，彰彰明甚；（二）富保和中電力股份
    有限公司（下稱富保和中公司）預定之電廠商業運轉時程，既因台灣電力股份有
    限公司（下稱台電公司）已明確承諾於一定條件下，祇要業者實際積極建廠，不
    會不合理終止合約，益證「商轉日期」確為雙方所置意之點而應為被告所負公開
    義務，亦為公開說明書之主要內容，自不得以商轉日期規定不合理造成業者窒礙
    難行，執為被告免負公開義務之理由。原審之認定事實違誤，難認原判決妥適云
    云。
三、經查，寶祥實業建設股份有限公司（下稱寶祥公司）於八十六年申報辦理現金增
    資發行新股，對外募集資金，主要係用於轉投資富保和中公司經營花蓮火力發電
    廠，如該公司於公開說明書所揭露之商業運轉計畫與實際台電公司締結之購售電
    合約規範不符，足以影響該轉投資計畫之可行性，勢將影響投資人之投資決策，
    縱證期會所發布之「公司募集發行有價證券公開說明書應行記載事項準則」並未
    明文規定發行公司應記載轉投資公司與其他公司簽訂契約之重要內容，寶祥公司
    仍有揭露之義務。惟依卷附八十六年三月三日及七月二日二次台電公司與富保和
    中公司之會議紀錄，及八十七年三月十八日台電公司與正申辦中各電廠籌備處之
    會議紀錄，台電公司均承諾：「甲方（指台電公司）不會不合理終止購售電合約
    」、「甲方（指台電公司）行使合約終止權會本於誠信原則處理」、「乙方（指
    富保和中公司）可以於簽訂正式合約後，再行文甲方（指台電公司）確認甲方行
    使終止合約權限之誠信原則」、「逾預定商轉日十二個月，業者如有實際積極建
    廠，台電不會不合理終止合約」，足徵寶祥公司於編製八十六年度現金增資之公
    開說明書時，應有相當理由確信公開說明書之主要內容並無虛偽、隱匿情事，尚
    難僅因公開說明書未記載富保和中公司與台電公司簽訂購售電契約所約定預定商
    轉日期，遽認被告就此重要內容有故意虛偽記載或遺漏。
四、次查，於證期會審查期間，寶祥公司曾會同承銷商及富保和中公司籌備人嵇國忠
    等相關人員，親赴證期會向承辦人員說明電廠建廠時程及預定商業運轉問題一節
    ，業經證人嵇國忠於原審調查時證述無訛（原審九十一年二月二十六日訊問筆錄
    ）；另證人即證期會承辦人臧芝君於原審調查時亦證稱其雖於內部簽呈中提出「
    商轉日期之問題」，惟嗣於委員會合議時，並未將該問題列入應補正說明事項（
    原審九十一年四月二日訊問筆錄）等語，且證期會經審查後，亦准許寶祥公司辦
    理增資及向公開市場募集，堪徵寶祥公司確曾偕同電廠相關人員至證期會向承辦
    人員口頭說明轉投資富保和中公司花蓮電廠之預定商轉日期，難認寶祥公司就此
    商轉時程有何隱匿情事。
五、綜上所述，本件被告有正當理由確信寶祥公司於八十六年編製公開說明書時，已
    盡相當之注意配合主管機關證期會補充轉投資富保和中公司興建電廠之相關問題
    ，並有正當理由確信其所揭露之轉投資案各項進程內容並無虛偽、隱匿情事，應
    認被告有證券交易法第三十二條第二項所規定之免責事由。原審爰為被告無罪之
    諭知，並無不合，應予維持。上開檢察官上訴意旨均無理由，應予駁回。
據上論斷，應依刑事訴訟法第三百七十三條、第三百六十八條，判決如主文。
本案經檢察官李良忠到庭執行職務
中    華    民    國      九十一      年      十一      月      十九    日
                                臺灣高等法院刑事第六庭
                                    審判長法  官  陳  春  秋
法  官  高  明  哲
                                          法  官  王  麗  莉
右正本證明與原本無異。
檢察官如不服本判決應於收受送達後十日內向本院提出上訴書狀，其未敘述上訴之理
由者並得於提起上訴後十日內向本院補提理由書（均須按他造當事人之人數附繕本）
。
                                          書記官  蘇  秋  
中    華    民    國      九十一      年      十一      月      十九    日
